sv: Lämplig sovposition: Ryggsovare; Kombinationssovare; Sidosovare; Magsovare; Övrigt
sl-SI: Primernost položaja spanja: Spanje na hrbtu; Kombinirano spanje; Spanje na boku; Spanje na trebuhu; Drugo
en: Sleep position suitability: Back sleeper; Combination sleeper; Side sleeper; Stomach sleeper; Other
zh-CN: 睡姿适宜度: 仰卧; 混合睡姿; 侧卧; 俯卧; 其他
it: Idoneità della posizione per dormire: Supina; Combinata; Sul fianco; Prona; Altra
nb: Egnethet for sovestilling: Ryggsover; Kombinasjonssover; Sidesover; Magesover; Annet
lt-LT: Tinkamumas miego padėčiai: Miegantiems ant nugaros; Miegantiems įvairiose padėtyse; Miegantiems ant šono; Miegantiems ant pilvo; Kita
ro-RO: Potrivire pentru poziția de dormit: Dormit pe spate; Dormit combinat; Dormit pe o parte; Dormit pe burtă; Alta
hu: Alvási pozícióhoz való alkalmasság: Hanyatt fekvő; Váltakozó testhelyzetű; Oldalt fekvő; Hason fekvő; Egyéb
ko: 수면 자세 적합성: 정자세 수면용; 다자세 수면용; 측면 수면용; 엎드린 자세 수면용; 기타
sk-SK: Vhodné polohy spánku: Spánok na chrbte; Kombinovaný spánok; Spánok na boku; Spánok na bruchu; Iné
cs: Vhodnost polohy při spánku: Spaní na zádech; Kombinované polohy; Spaní na boku; Spaní na břiše; Jiná
bg-BG: Подходяща позиция за сън: Спящи по гръб; Комбинирана позиция; Спящи настрани; Спящи по корем; Друга
fr: Adaptation de la position de sommeil: Sur le dos; Positions combinées; Sur le côté; Sur le ventre; Autre
da: Egnethed for soveposition: Rygligger; Kombinationsligger; Sideligger; Maveligger; Andet
fi: Sopiva nukkumisasento: Selällään nukkuva; Vaihtelevassa asennossa nukkuva; Kyljellään nukkuva; Vatsallaan nukkuva; Muu
de: Eignung für Schlafposition: Rückenschläfer; Kombinationsschläfer; Seitenschläfer; Bauchschläfer; Andere
nl: Geschiktheid voor slaaphouding: Rugslaper; Gecombineerde slaper; Zijslaper; Buikslaper; Overig
es: Adecuación de la posición para dormir: Para dormir boca arriba; Para múltiples posturas; Para dormir de lado; Para dormir boca abajo; Otro
ja: 睡眠姿勢適性: 仰向け寝; コンビネーション; 横向き寝; うつぶせ寝; その他
tr: Uyku pozisyonu uygunluğu: Sırtüstü yatanlar; Karışık pozisyonda yatanlar; Yan yatanlar; Yüzüstü yatanlar; Diğer
pt-BR: Dormir posição adequada: Dormir de costas; Dormir em várias posições; Dormir de lado; Dormir de bruços; Outra
pt-PT: Adequação à posição de dormir: Dormir de costas; Posição combinada; Dormir de lado; Dormir de barriga para baixo; Outro
zh-TW: 睡姿適用性: 仰睡; 混合睡姿; 側睡; 趴睡; 其他
th: ความเหมาะสมของท่าทางการนอน: นอนหงาย; นอนหลายท่า; นอนตะแคง; นอนคว่ำ; อื่นๆ
pl: Odpowiednia pozycja do snu: Spanie na plecach; Różne pozycje; Spanie na boku; Spanie na brzuchu; Inne
el: Καταλληλότητα θέσης ύπνου: Ύπνος ανάσκελα; Συνδυαστικός ύπνος; Ύπνος στο πλάι; Ύπνος μπρούμυτα; Άλλο
vi: Độ phù hợp với tư thế ngủ: Người ngủ ngửa; Người ngủ nhiều tư thế; Người ngủ nghiêng; Người ngủ sấp; Khác
ru: Подходящая поза для сна: Сон на спине; Комбинированный сон; Сон на боку; Сон на животе; Другое
hr-HR: Prikladnost položaja za spavanje: Spavanje na leđima; Kombinirano spavanje; Spavanje na boku; Spavanje na trbuhu; Ostalo